【裁判字號】    98,訴,672
【裁判日期】    981210
【裁判案由】    違反毒品危害防制條例
【裁判全文】
臺灣雲林地方法院刑事判決               98年度訴字第672號
公  訴  人  臺灣雲林地方法院檢察署檢察官
被      告  甲○○
指定辯護人  施宜昕律師
上列被告因違反毒品危害防制條例案件，經檢察官提起公訴（98
年度偵字第3501號），本院判決如下：
    主      文
甲○○犯如附表編號１至所示各罪，均為累犯，各處如附表編
號１至所示之刑。應執行有期徒刑拾年，扣案之第一級毒品海
洛因陸包（合計淨重零點柒貳公克）均沒收銷燬之；扣案之上開
毒品海洛因外包裝袋陸個、塑膠鏟子壹支及夾鍊袋拾柒只均沒收
之；未扣案如附表編號１至所示之販賣第一級毒品所得共計新
臺幣壹萬肆仟貳佰元沒收之，如全部或一部不能沒收時，以其財
產抵償之；未扣案之MOTOROLA廠牌行動電話壹支（不含其內搭配
使用之門號0000000000號SIM 卡壹張）沒收之，如全
部或一部不能沒收時，追徵其價額或以其財產抵償之。
    事實及理由
壹、犯罪事實：
  一甲○○前於民國93年間分別因強盜及施用毒品案件，經臺灣
    高等法院臺南分院、臺灣板橋地方法院判處有期徒刑4 年、
    8 月確定，施用毒品部分嗣經減刑為有期徒刑4 月，並與強
    盜案件定應執行有期徒刑4 年2 月確定；嗣於93年間復因恐
    嚇案件，經本院判處有期徒刑1 年確定，經減刑為有期徒刑
    6 月確定，並與前開4 年2 月接續執行，於96年10月23日假
    釋出監，於97年4 月3 日縮刑期滿未經撤銷假釋，視為執行
    完畢。詎其仍不知悔改，基於販賣第一級毒品海洛因以營利
    之犯意，持其所有未扣案之MOTOROLA廠牌（搭配使用非其所
    有之門號0000000000號SIM 卡1 張），分別為下列販賣海洛
    因之犯行：
    (一)於98年5 月5 日11時20分許，包光遠持用門號0000000000
      號行動電話與甲○○持用之上開門號行動電話聯絡，表示
      欲購買新臺幣（下同）500 元之海洛因，甲○○應允後，
      雙方相約在雲林縣斗南鎮媽祖廟（下簡稱媽祖廟）前交易
      ，甲○○將數量不詳之海洛因1 小包販賣與包光遠，並向
      包光遠收取500 元現金。
    (二)於98年5 月6 日17時49分許，包光遠再以門號0000000000
      號行動電話與甲○○持用之前開門號行動電話聯絡，雙方
      約定海洛因交易之價格與數量後，甲○○攜帶數量不詳之
      海洛因1 小包至媽祖廟前，以一手交錢、一手交貨之方式
      ，將海洛因1 小包販賣與包光遠，得款500 元。
    (三)於98年5 月7 日15時28分許，周信汎使用門號0000000000
      號行動電話撥打甲○○之前揭門號行動電話，向甲○○表
      示欲購買1,000 元之海洛因，進而相約在雲林縣斗南鎮體
      育場（下簡稱體育場）交易。甲○○將數量不詳之海洛因
      1 小包攜至體育場旁，將該包海洛因販賣與周信汎，並向
      周信汎收取1,000 元。
    (四)於98年5 月11日17時41分許，林坤良以門號0000000000號
      行動電話與甲○○使用之上開門號行動電話聯繫，表示要
      購買海洛因，甲○○應允，即持數量不詳之海洛因1 小包
      至雲林縣斗南鎮麥當勞對面之「7-11」便利超商，以1,00
      0 元之代價，將該包海洛因販售與林坤良，並自林坤良處
      得款1,000 元。
    (五)98年5 月12日11時29分許，包光遠復以門號0000000000號
      行動電話撥打甲○○使用之上揭門號行動電話，相約至雲
      林縣斗南鎮麥當勞（下簡稱麥當勞）旁交易海洛因後，甲
      ○○將數量不詳之海洛因1 小包攜至約定地點，以一手交
      錢、一手交貨之方式，將海洛因1 小包交與包光遠，並向
      其收取500 元。
    (六)於98年5 月13日8 時43分許，林坤良以門號0000000000號
      行動電話撥打甲○○之前揭門號行動電話，與甲○○聯繫
      購買海洛因事宜，雙方談妥價格、數量後，甲○○持數量
      不詳之海洛因1 小包至麥當勞旁，由甲○○將該包海洛因
      販賣與林坤良，林坤良當場交付1,000 元與甲○○，而完
      成交易。
    (七)林坤良於98年5 月15日17時12分許，以持用之門號000000
      0000號行動電話與甲○○之前開門號行動電話聯絡，向甲
      ○○表示欲購買2,000 元之海洛因，2 人即相約至體育場
      旁，甲○○將數量不詳之海洛因1 小包販賣與林坤良，並
      向其收取2,000 元。
    (八)於98年5 月17日2 時33分許，周信汎以門號0000000000號
      行動電話撥打甲○○持用之前揭門號行動電話聯絡，表示
      欲購買1,000 元之海洛因，甲○○應允後，持數量不詳之
      海洛因1 小包至雲林縣斗南鎮海悅汽車旅館（下簡稱海悅
      旅館）旁，將該包海洛因交與周信汎，周信汎將身上僅有
      之800 元現金交與甲○○，周信汎因而暫時賒欠購毒款項
      200 元，最終亦未交付200 元與甲○○。
    (九)98年5 月18日10時13分許，李居約以門號0000000000號行
      動電話撥打甲○○持用之上開門號行動電話，表示欲購買
      500 元之海洛因，2 人相約至體育場前交易，甲○○持數
      量不詳之海洛因1 小包至約定地點，以一手交錢、一手交
      貨之方式，將該包海洛因1 小包交與李居約，並向其收取
      500 元。
    (十)陳宗哲於98年5 月22日8 時53分許，以門號0000000000號
      撥打甲○○持用之上開門號行動電話，與甲○○聯繫購買
      海洛因事宜，約定交易價格、數量，雙方即至體育場旁，
      甲○○將數量不詳之海洛因1 小包交與陳宗哲後，向陳宗
      哲收取500 元，完成買賣。
    (十一)於98年5 月22日10時16分許，周信汎持門號0000000000號
      行動電話撥打甲○○使用之前開門號行動電話，表達購毒
      意願，雙方議妥價金、數量，至體育場旁交易毒品，由甲
      ○○以1,000 元之價格將數量不詳之海洛因1 小包販賣與
      周信汎，一手交錢，一手交貨。
    (十二)於98年5 月22日12時47分許，吳有昌以門號0000000000號
      行動電話撥打甲○○之前揭門號行動電話，與甲○○聯繫
      購買海洛因事宜，雙方談妥價格、數量，甲○○持數量不
      詳之海洛因1 小包至麥當勞旁，由甲○○將該包海洛因販
      賣與吳有昌，吳有昌當場交付500 元與甲○○而完成交易
      。
    (十三)吳有昌再於98年5 月23日12時22分許以門號0000000000號
      行動電話與持用前開門號行動電話之甲○○連絡後，相約
      在體育場旁交易海洛因，甲○○隨即至該處將數量不詳之
      海洛因1 小包販賣與吳有昌，並取得吳有昌所交付之價款
      500 元。
    (十四)98年5 月23日14時8 分許，陳春旗以門號0000000000號行
      動電話撥打上開門號甲○○持用之行動電話，表示欲購買
      1,000 元之海洛因，2 人相約至體育場旁交易，甲○○將
      數量不詳之海洛因1 小包攜至約定地點，以一手交錢、一
      手交貨之方式，將該包海洛因交與陳春旗，並向其收取1,
      000 元。
    (十五)於98年5 月23日19時34分許，吳有昌持用門號0000000000
      號行動電話撥打甲○○持用之前開門號行動電話，接洽購
      毒事宜，經甲○○允諾後，雙方相約在海悅汽車旅館旁交
      易，甲○○持數量不詳之海洛因1 小包前往約定地點，將
      該包海洛因販賣與吳有昌，並自吳有昌處得款400 元。
    (十六)於98年5 月24日12時9 分許，陳春旗持用門號0000000000
      號行動電話與甲○○持用之前揭門號行動電話聯絡，表示
      欲購買1,000 元之海洛因，甲○○應允後，雙方相約在體
      育場前交易，甲○○將數量不詳之海洛因1 小包販賣與陳
      春旗，並向陳春旗收取1,000 元現金。
    (十七)於98年5 月24日12時32分許，李居約以門號0000000000號
      行動電話與甲○○持用之上開門號行動電話聯絡，雙方約
      定海洛因交易之價格與數量後，甲○○攜帶數量不詳之海
      洛因1 小包至媽祖廟前，以一手交錢、一手交貨之方式，
      將海洛因1 小包販賣與李居約，得款500 元。
    (十八)於98年5 月27日13時55分許，吳有昌使用門號0000000000
      號行動電話撥打甲○○之前開門號行動電話，向甲○○表
      示欲購買500 元之海洛因，進而相約在體育場交易。甲○
      ○將數量不詳價值之海洛因1 小包攜至約定地點，將海洛
      因1 小包販賣與吳有昌，並向吳有昌收取500 元。
    (十九)於98年5 月27日18時13分許，張立修以門號0000000000號
      行動電話撥打甲○○之前揭門號行動電話，與甲○○聯繫
      購買海洛因事宜，雙方談妥價格、數量，甲○○持數量不
      詳之海洛因1 小包至麥當勞旁，由甲○○將該包海洛因販
      賣與張立修，張立修當場交付500 元與甲○○而完成交易
      。
  二嗣於98年7 月14日，為警持搜索票至甲○○位於雲林縣斗南
    鎮○○路94號及明昌里黎明二街47號居所搜索查獲，並扣得
    第一級毒品海洛因6 小包（合計淨重0.72公克，空包裝重1.
    62公克）、供其分裝海洛因之塑膠鏟子1 支，及供其預備販
    毒之用之空夾鍊袋17個，而查悉上情。
貳、認定犯罪事實所憑證據及理由：
  一證據能力部分：
    (一)按被告以外之人於偵查中向檢察官所為之陳述，除顯有不
      可信之情況者外，得為證據，刑事訴訟法第159 條之1 第
      2 項定有明文。檢察官在偵查中對被告以外之人所為之偵
      查筆錄，性質上屬傳聞證據，惟刑事訴訟法規定檢察官代
      表國家偵查犯罪、實施公訴，依法其有訊問被告、證人及
      鑑定人之權，證人、鑑定人並須具結，而實務運作時，檢
      察官偵查中向被告以外之人所取得之陳述，原則上均能遵
      守法律規定，不致違法取供，其可信度極高。職是，被告
      以外之人前於偵查中已具結而為證述，除反對該項供述得
      具有證據能力之一方，已釋明「顯有不可信之情況」之理
      由外，不宜遽指該證人於偵查中之陳述不具證據能力。證
      人張立修、周信汎、吳有昌、陳宗哲、包光遠、林坤良、
      李居約及陳春旗等人於檢察官面之證述筆錄〔見臺灣雲林
      地方法院檢察署98年度他字第233 號卷（下稱他卷）第25
      1 頁至第253 頁、第277 頁至第279 頁、第289 頁至第29
      2 頁、第309 頁至第312 頁、第214 頁至第215 頁、98年
      度偵字第3501號卷（下稱偵卷）第110 頁至第112 頁、偵
      卷第66頁至第69頁、第51頁至第53頁〕，均係檢察官令渠
      等以證人身分具結後所為之證述，有該證人結文附卷可稽
      （見他卷第254 、280 、293 、313 頁、偵卷第113 、70
      、54頁），被告甲○○及辯護人均未提及檢察官在訊問時
      有不法取供之情形，亦未釋明上開證人之證述有何顯不可
      信之情況，依上開規定，上開證人在檢察官面前之證述筆
      錄，自得作為本案證據使用。
    (二)又被告以外之人於審判外之陳述，雖不符刑事訴訟法第15
      9 條之1 至之4 等4 條規定，而經當事人於審判程序同意
      作為證據，法院審酌該陳述作成時之情況，認為適當者，
      亦得作為證據，同法第159 條之5 第1 項定有明文。經查
      ，除上開證人在檢察官面前之證述筆錄外，本判決後開引
      用各該被告以外之人於審判外之陳述，原則上均不得作為
      證據使用，惟被告及辯護人在本院審理中均明示同意上開
      證據有證據能力〔見本院98年度訴字第672 號卷（下稱本
      院卷）第132 頁〕，本院審酌上開證據製作時之情況，並
      無違法不當之情事，認為以之作為證據應屬適當，揆諸前
      開規定，應認該等供述證據例外具有證據能力。
  二證明力部分：
    (一)前揭犯罪事實，業據證人張立修、周信汎、吳有昌、陳宗
      哲、包光遠、林坤良、李居約及陳春旗（下稱張立修等8
      人）於警詢（見他卷第242 頁至第246 頁、第268 頁至第
      271 頁、第282 頁至第285 頁、第294 頁至第298 頁、偵
      卷第102 頁至第105 頁、第73頁至第76頁、第61頁至第63
      頁、第40頁至第43頁）及檢察官面前證述明確，並有本院
      98年聲監字第141 號通訊監察書1 份在卷可稽。觀諸被告
      與張立修等8 人通話內容，多使用暗語如「500 」、「1
      個」、「1 」、「1 張」、「那個」等作為代號，且通話
      內容簡短，多半係在談妥價格或交易地點後，即結束通話
      ，確屬實務上常見之毒品交易對話，有各該通訊監察譯文
      附卷足佐（內容與證據出處均詳附表二編號１至所示）
      ，益徵上開人等通話之目的確係要交易毒品無疑。
    (二)張立修、吳有昌、陳宗哲及陳春旗等人於98年間均因施用
      第一級毒品海洛因案件，分別經本院裁定移送觀察、勒戒
      ，或為科刑之判決，亦有本院98年度毒聲字第250 號、第
      188 號、第256 號裁定及98年度訴字第808 號判決（見本
      院卷第120 至124 頁）各1 份在卷可按，足認張立修、吳
      有昌、陳宗哲及陳春旗等人確有施用毒品之慣習，對外有
      購買毒品之需求。
    (三)警方於98年7 月14日查獲被告時，亦扣得被告用以分裝海
      洛因以供販賣之塑膠鏟子1 支、未使用過預備分裝海洛因
      販賣之空夾鍊袋17個可佐，另扣得被告持有剩餘之海洛因
      6 包（合計淨重0.72公克），經送驗結果，均含有毒品海
      洛因成分，亦有法務部調查局濫用藥物實驗室98年8 月28
      日調科壹字第09823023250 號鑑定書1 份（見本院卷第10
      9 頁）在卷可考，可認被告確有管道取得海洛因以供販賣
      。
    (四)被告就上開犯罪事實亦坦承不諱，並供稱其販賣1,000 元
      之海洛因約可賺取300 至400 元之利潤（見本院卷第191
      頁），則被告主觀上有藉販賣毒品以營利之意圖甚明。
    綜上足認被告之自白與事實相符，可以採信，被告之犯行洵
    堪認定，應依法論科。
、論罪科刑之理由：
  (一)毒品危害防制條例於98年5 月20日修正公布，然本次修法並
    未明定法律生效施行日期，致關於修正毒品危害防制條例條
    文應自何時起生效施行發生爭議。雖毒品危害防制條例第36
    條明定「本條例自公布後6 個月施行」，惟毒品危害防制條
    例第36條係該條例於92年7 月9 日修正時所制定，其立法理
    由謂：「依本條例新修正之規定，法務部需會同衛生署成立
    審議委員會每3 個月定期檢討調整毒品之分級及品項，而本
    次新增第四級毒品，有需要在新法施行前先經該審議會檢討
    後再調整公布，且依修正條文亦有必要再訂定相關子法及修
    正相關法規，以配合本條例之施行，故亦有需要預留適當緩
    衝期，以利訂頒相關子法及相關法規之配合修正」，是前揭
    毒品危害防制條例第36條所稱「自公布後6 個月施行」之法
    律，應專指92年7 月9 日全面修正毒品危害防制條例之條文
    。而該等條文於毒品危害防制條例本次修正時並未再做修訂
    或變更，於立法理由亦未說明本次修正條文係依該條例第36
    條規定，於修正後6 個月始生效之要旨，故應認本次毒品危
    害防制條例之修正並未訂定生效日期。
  (二)中央法規標準法第13條規定：「法規明定自公布日或發布日
    施行者，自公布或發布之日起算至第3 日起發生效力。」而
    於法規未明示自公布日或發布日施行之情形，應僅能解為立
    法機關者之意思為該法規從公布日立刻生效，否則立法者當
    會另定其他生效日期。從而，本院認為毒品危害防制條例98
    年5 月20日修正公布之條文，當適用中央法規標準法第13條
    規定，應自公布日起算第3 日生效。本次該條例修正條文係
    於98年5 月20日修正公布，則生效施行日即應為同年月22日
    （司法院98年6 月29日院臺廳刑一字第0980014643號函參照
    ），本案判決於該條例施行後，於適用相關修正條文時，自
    有新舊法律比較適用之必要。
  (三)故被告犯罪事實一(一)至(九)之犯行，行為後法律已有變更。修
    正後毒品危害防制條例第4 條第1 項將販賣第一級毒品罪罰
    金刑之上限由10,000,000元提高至20,000,000元，修正後毒
    品危害防制條例第4 條第1 項規定對被告較為不利，惟該條
    例修正後復增訂第17條第2 項規定：「犯第4 條至第8 條之
    罪於偵查及審判中均自白者，減輕其刑。」經本院就罪刑有
    關之一切情形，比較其全部之結果，認為以整體適用修正後
    之毒品危害防制條例相關規定對被告最為有利（比較新舊法
    適用法律時，應比較其全部之結果而為整體之適用，不能割
    裂而分別適用新舊法律。最高法院88年度臺非字第31號判決
    要旨可供參考），故依刑法第2 條第1 項後段，應適用修正
    後之毒品危害防制條例之規定。是核被告販賣海洛因之行為
    ，均係犯修正後同條例第4 條第1 項販賣第一級毒品罪。被
    告持有海洛因之低度行為，為各該販賣之高度行為所吸收，
    均不另論罪。
  (四)次按所謂「集合犯」，係指立法者所制定之犯罪構成要件中
    ，本即預定有數個同種類行為而反覆實行之犯罪而言。故是
    否為集合犯之判斷，客觀上應斟酌法律規範之本來意涵、實
    現該犯罪目的之必要手段、社會生活經驗中該犯罪必然反覆
    實行之常態及社會通念等；主觀上則視其反覆實施之行為是
    否出於行為人之單一犯意，並秉持刑罰公平原則，加以判斷
    之。稽以行為人販賣毒品之原因，不一而足，其多次販賣毒
    品之行為，未必皆出於行為人之一個犯意決定；且觀諸毒品
    危害防制條例第4 條販賣毒品罪之構成要件文義，實無從憑
    以認定立法者本即預定該犯罪之本質，必有數個同種類行為
    而反覆實行之集合犯行。再者，修正後刑法業刪除連續犯之
    規定，多次販賣毒品之犯行，依社會通念，修法後應認為數
    罪之評價，始符刑罰公平原則。從而，販賣毒品罪，難認係
    集合犯（最高法院97年度臺上字第1933號、第1400號、第10
    60號判決要旨參照）。被告並非一開始即預定販賣之次數及
    金額，而係購毒者以電話聯繫確認後，始起意為販賣海洛因
    之犯行，故被告各該犯罪行為並非出於同一犯罪計畫中，亦
    難以接續犯論處。被告先後多次販賣海洛因之行為，犯意各
    別，行為各自獨立，應分論併罰。公訴人認被告多次販賣海
    洛因之犯行，係接續犯，辯護人認係集合犯，應論以一罪，
    均為本院所不採。
  (五)被告前於93年間分別因強盜及施用毒品案件，經臺灣高等法
    院臺南分院、臺灣板橋地方法院判處有期徒刑4 年、8 月確
    定，施用毒品部分嗣經減刑為有期徒刑4 月，並與強盜案件
    定應執行有期徒刑4 年2 月確定；嗣於93年間復因恐嚇案件
    ，經本院判處有期徒刑1 年確定，嗣經減刑為有期徒刑6 月
    ，並與前開4 年2 月接續執行，於96年10月23日假釋出監，
    於97年4 月3 日縮刑期滿未經撤銷假釋，視為執行完畢等情
    ，有臺灣高等法院被告前案紀錄表1 份在卷可稽。被告於有
    期徒刑執行完畢後，5 年內故意再犯本件有期徒刑以上之罪
    ，均為累犯，應各依刑法第47條第1 項加重其刑，至法定刑
    為死刑、無期徒刑部分，依法不得加重。
  (六)被告於偵查及本院審理中就被訴事實均自白犯罪，均各依修
    正後毒品危害防制條例第17條第2 項之規定減輕其刑（法定
    刑為有期徒刑與罰金刑部分，均依法先加後減之）。
  (七)再按犯毒品危害防制條例第4 條第1 項之販賣第一級毒品之
    罪，不分犯罪情節輕重，概處以法定刑死刑或無期徒刑，難
    免輕重失衡，倘有情輕法重情形，於裁判時自得適用刑法第
    59條酌量減輕其刑，以避免過嚴之刑罰，此參之司法院大法
    官釋字第263 號解釋文自明。亦即，法院為避免刑罰過於嚴
    苛，於情輕法重之情況下，應合目的性裁量而有適用刑法第
    59條酌量減輕被告刑度之義務。又適用刑法第59條酌量減輕
    其刑時，並不排除同法第57條所列舉10款事由之審酌（最高
    法院70年5 月16日70年度第6 次刑事庭長會議決議足供參考
    ）。基於以上之理由，本院審酌：被告販賣海洛因之對象為
    8 人，得款僅14,200元（不含周信汎賒欠之200 元），其販
    賣毒品之對象非廣，所得價額非鉅，販賣毒品之對象原即有
    施用毒品之前科，有張立修等8 人之臺灣高等法院被告前案
    紀錄表各1 份在卷可按，是被告之惡性自與大量或長期販毒
    者迥異，犯罪情節顯較輕微；被告有多次施用毒品前科，有
    臺灣高等法院被告前案紀錄表1 份可參，顯見被告沉陷於毒
    癮中，無法自拔，為圖供給自己施用毒品無虞，鋌而走險步
    上販賣一途，其所得之利益係獲取3 、4 成之利潤，較諸大
    量販賣毒品與不特定多數人施用，藉以牟取暴利之情並不相
    同，危害社會之程度亦有差別，犯罪所生之危害亦非甚重，
    凡此均足認被告犯罪情狀是有值得憫恕之處。惟被告所犯販
    賣第一級毒品部分之法定刑是死刑、無期徒刑，經依修正後
    毒品危害防制條例第17條第2 項減輕其刑後，最低刑度仍為
    15年以上有期徒刑。本院認為若概科以減輕後之最低刑度，
    猶嫌過重，有傷一般國民對法律之情感，爰依刑法第59條酌
    減各罪之刑，並依法遞減之。
  (八)又修正後毒品危害防制條例第17條第1 項規定：「犯第4 條
    至第8 條、第10條或第11條之罪，供出毒品來源，因而查獲
    其他正犯或共犯者，減輕或免除其刑。」被告雖於偵查中供
    出其海洛因係向綽號「阿清」及「阿輝」之姓名年籍不詳之
    人購買，然偵查機關並未因被告之供述而查獲上手「阿清」
    或「阿輝」，有臺灣雲林地方法院檢察署98年10月12日雲檢
    家清98他657 字第27646 號、98年10月26日雲檢家清98偵35
    01字第28969 號函文各1 份附卷可佐。是被告即不得依前開
    法條規定減輕其刑，併此敘明。
  (九)又「數罪併罰，分別宣告其罪之刑，依下列各款定其應執行
    者：五宣告多數有期徒刑者，於各刑中之最長期以上，各刑
    合併之刑期以下，定其刑期。但不得逾三十年。」刑法第51
    條第5 款定有明文。又法律上屬於自由裁量事項，尚非概無
    法律性之拘束，在法律上有其外部界限及內部界限。前者法
    律之具體規定，使法院得以具體選擇為適當裁判，此為自由
    裁量之外部界限。後者法院為自由裁量時，應考量法律之目
    的，法律秩序之理念所在，此為自由裁量之內部界限。法院
    為裁判時，二者均不得有所踰越。在數罪併罰應定其應執行
    刑之案件，法院所為刑之酌定，固屬自由裁量事項，然對於
    法律之內、外部界限，仍均應受其拘束。最高法院94年度臺
    非字第21號判決要旨足供本案定刑之參考。從而，數罪併罰
    在定其應執行刑之際，自應再為應執行之刑的決定，亦屬一
    種特別的量刑過程，其考量結果，並非單純表示一種數罪刑
    度的總和而已，而是再次對於同一行為人責任的檢視。相較
    刑法第57條定有科刑時應審酌的事項，此項規定係對一般犯
    罪行為之裁量而言。而合併刑之宣告，則屬一種對犯罪人本
    身及所犯之各種犯罪的綜合判斷。申言之，定執行之刑的宣
    告，並非在法定範圍之內自由裁定，應注意行為人從其犯數
    罪所反映的人格特性，及考量刑法目的相關刑事政策，妥為
    宣告。而刑法的功能中，除一般預防及特別預防之外，更重
    要的是，行為人再社會化及具體的社會保護作用，否則加諸
    過度之刑罰於被告，徒僅造成責任報應，去實現一個未知、
    抽象的正義。因此，是否為被告長期性監禁宣告的同時，應
    一併考量被告犯案情節對社會之衝擊，並注意此舉是否造成
    被告更生絕望的心理影響，使得被告的人格遭受完全性地抹
    滅。換言之，必須考量刑罰手段的相當性，儘量選擇能使受
    刑人復歸社會生活之刑罰方法。法官無法以所謂「治亂世用
    重典」之理由，加重刑罰以圖遏止歪風，不能過度強調所謂
    一般預防的刑罰目的。實則，就人性尊嚴及人權的思想而言
    ，任何一個人均非他人的工具，以加重被告的刑罰作為達到
    阻嚇其他人犯罪的手段，被告已淪為教化社會大眾的工具，
    喪失了作為一個人主體性，這均與我國刑事政策之立法有違
    。凡此即構成最高法院所揭示「內部界限」之意義。
  (十)本院審酌前揭情狀（包括前述酌減之事由），並參酌被告前
    有施用毒品、強盜、公共危險、竊盜、恐嚇及傷害等前科，
    素行不良，然其於本案偵查及審理時，均坦承犯行，犯後態
    度良好，具有悔意，並配合檢、警供出毒品來源，因不知上
    手之真實姓名，而未能查獲；被告僅高職肄業，智識程度不
    高，家中尚有年邁雙親，單獨扶養1 名幼子，前從事水電工
    ，月收入約3 萬餘元，惟因沈溺毒海，無法支應龐大之吸毒
    費用，未能正視施用或販賣毒品所帶來之危害以致觸犯重典
    等一切情狀，分別量處如附表一編號１至所示各罪之刑。
    又被告現年33歲，若本院定以過重之應執行刑，其效用可能
    隨著長期刑之執行，等比例地大幅下跌，效用甚低，對被告
    教化效果亦不佳，尚且加重國家財政無益負擔，亦有害被告
    回歸社會，爰定其應執行之刑如主文所示，以期兼顧對於被
    告之警示及更生。
  (十一)沒收部分：
    1.毒品危害防制條例第19條第1 項規定，犯第4 條之罪者，
      其供犯罪所用或因犯罪所得之財物，均沒收之，如全部或
      一部不能沒收時，追徵其價額或以其財產抵償之。但該條
      項並無如同條例第18條第1 項所定「不問屬於犯人與否，
      沒收之」之明文，自屬相對沒收主義之立法。是其應沒收
      之物，應以屬被告所有者為限。
    2.又以營利為目的販入毒品，經多次販賣後，持有剩餘毒品
      被查獲，其各次販賣毒品行為，固應併合處罰。惟該持有
      剩餘毒品之低度行為，應僅為最後一次販賣毒品之高度行
      為所吸收，不另論罪。故就該查獲之剩餘毒品，祇能於最
      後一次之販賣毒品罪宣告沒收銷燬，不得於各次販賣毒品
      罪均宣告沒收銷燬，最高法院98年度臺上字第738 號判決
      要旨可資參照。扣案之海洛因6 包（合計淨重0.72公克）
      ，為第一級毒品，均屬違禁物。被告持有上開海洛因6 包
      之低度行為，應僅為其最後一次販賣海洛因之高度行為所
      吸收，故應依毒品危害防制條例第18條第1 項前段之規定
      ，在被告附表編號之罪項下宣告沒收銷燬之。至包裝前
      揭海洛因之外包裝袋6 只，係用於包裹毒品，防其裸露、
      潮濕，便於攜帶販賣，亦係供被告販賣毒品所用之物，且
      為被告所有，應併依毒品危害防制條例第19條第1 項之規
      定，於被告附表編號之罪項下宣告沒收之（最高法院88
      年度臺上字第5033號、92年度臺上字第1275號判決要旨參
      照）。
    3.扣案之塑膠鏟子1 支，為被告所有，供被告分裝販賣海洛
      因販賣所用，亦據其供承在卷（見本院卷第135 頁反面）
      ，應依毒品危害防制條例第19條第1 項規定，於各該主文
      項下宣告沒收之。又該塑膠鏟子既已扣案，即無不能沒收
      之問題，爰不另為「如一部或全部不能沒收時，追徵其價
      額或以其財產抵償之」之諭知。
    4.又被告所有之MOTOROLA廠牌之行動電話1 支，係被告對外
      販毒所使用之聯絡工具，業具被告供承在卷（見同上頁）
      ，雖未扣案，惟無從證明業已滅失，亦應依毒品危害防制
      條例第19條第1 項規定，分別於各該主文項下宣告沒收，
      如全部或一部無法沒收時，追徵其價額或以其財產抵償之
      。至該MOTOROLA廠牌行動電話使用之門號0000000000號SI
      M 卡1 張，並非被告所有，業經被告供述明確（見同上頁
      ），依前所述，自無從沒收。
    5.扣案未使用過夾鍊袋17只，亦為被告所有，預備供其分裝
      販賣海洛因之用，也為被告當庭供認屬實（見同上頁），
      併依刑法第38條第1 項第2 款規定，亦在被告所犯各該主
      文項下宣告沒收之。
    6.被告販賣海洛因所得共14,200元，應依毒品危害防制條例
      第19條第1 項規定，各在其所犯販賣毒品罪項下宣告沒收
      之，如一部或全部不能沒收時，以被告之財產抵償之。至
      被告犯罪事實一(八)之犯行部分，僅收取800 元價金，所餘
      200 元價金係讓周信汎賒欠，就此未收取之200 元部分自
      無從為沒收或以財產抵償之諭知。
    7.扣案搭配門號0000000000號之NOKIA 廠牌行動電話1 支（
      含SIM 卡1 張），被告並未持之作為販毒聯絡之用，與被
      告販賣毒品犯行無涉（見同上頁），爰不另為沒收之諭知
      ，附此敘明。
肆、不另為無罪諭知部分：
  一公訴意旨另以：
    被告於98年5 月16日12時15分接獲張立修來電，表示欲購買
    500 元之海洛因，雙方並約定於麥當勞旁交易，然因故未完
    成交易，因認被告此部分之犯行，涉犯毒品危害防制條例第
    4 條第6 項、第1 項販賣第一級毒品未遂罪。
  二檢察官提出之證據：
    (一)證人張立修之警詢及檢察官面前之證述筆錄。
    (二)被告持用之門號0000000000號行動電話與張立修持用之門
      號0000000000號行動電話通訊監察譯文。
    (三)被告於警詢及檢察官面前之供述筆錄。
    (四)扣案之海洛因6 包、塑膠鏟子1 支、夾鍊袋17個及NOKIA
      廠牌行動電話1 支。
  三被告及辯護人辯護意旨略以：
    (一)被告辯稱：張立修於98年5 月16日說要跟我買500 元海洛
      因，但是因為他沒有錢，要跟我賒帳，所以我沒有同意賣
      他。
    (二)辯護人為被告辯護稱：本次之犯行，尚在議價階段，買賣
      契約根本未成立，故被告尚未著手於犯罪之實施。
  四本院認定無罪所憑之理由：
    (一)按犯罪事實應依證據認定之，無證據不得認定犯罪事實，
      刑事訴訟法第154 條第2 項定有明文。又檢察官就被告犯
      罪事實，應負舉證責任，並指出證明之方法。因此，檢察
      官對於起訴之犯罪事實，應負提出證據及說服之實質舉證
      責任，倘其所提出之證據，不足為被告有罪之積極證明，
      或其指出證明之方法，無從說服法院以形成被告有罪之心
      證，基於無罪推定之原則，自應為被告無罪判決之諭知（
      最高法院92年臺上字第128 號判例要旨參照）。從而，法
      官對於所有犯罪成立要件，包括客觀要素及主觀要素，都
      必須形成確信，始得為有罪之判決；相反地，只要有所疑
      義者，基於罪疑唯輕之原則，便應為被告有利之認定。
    (二)次按毒品危害防制條例第4 條第1 項所謂販賣行為，不以
      販入後復行賣出為必要，祇要以營利意思為目的，而有販
      入或賣出二者其一之行為，即足構成；行為人持有第一級
      毒品，有以主觀上營利售賣意圖而販入第一級毒品，其雖
      未及賣出，仍應論以販賣第一級毒品罪既遂罪責；或非以
      營利售賣意圖而販入，或因其他原因而持有第一級毒品，
      嗣起意圖利售賣，著手於販賣行為未及賣出，即應成立販
      賣第一級毒品未遂罪責。非以營利售賣意圖而販入，或因
      其他原因而持有，嗣起意圖利售賣，尚未著手於賣出行為
      ，則成立意圖販賣而持有第一級毒品罪責。
    (三)經查，張立修於警詢中陳稱：我有撥打98年5 月16日12時
      15分40秒之該通電話予被告，想向他賒帳購買毒品，但被
      他當場拒絕。後於檢察官面前以證人身分具結後仍為相同
      證述。核與被告所辯相符。另觀諸該次通話之內容：張立
      修主動去電被告表示：「先差一下可以嗎？」被告即回絕
      稱：「沒有辦法，我要回帳給上手。」之後，旋結束通話
      。有該通聯譯文在卷可查。依上可見，張立修雖於上述時
      地去電被告邀約購買海洛因，但為被告所拒，買賣並未完
      成，且由該通話內容可知，該次交易係張立修「主動」致
      電，並非被告去電兜售，則被告客觀上難認有「著手」販
      賣海洛因之行為，至為明確。檢察官未細究兩人對話內容
      ，遽認被告著手販賣海洛因而不遂，尚嫌率斷。其次，被
      告雖有上開犯罪事實欄所指販賣海洛因之行為，但被告本
      身有施用海洛因之習慣，業如前述，其本身也有對外購入
      海洛因供己施用之需求，則張立修去電當下，被告是否持
      有海洛因？如持有海洛因，則被告對外購入海洛因時，是
      否當然即係基於營利之意圖而販入？被告是否意圖販賣而
      持有海洛因？檢察官亦未為進一步之舉證，實可懷疑。至
      其餘檢察官所提證據資料，亦無法證明上開各情屬實，均
      不能採為不利於被告之認定。
    (四)被告雖於98年7 月14日為警在其居所查扣海洛因6 包（合
      計淨重0.72公克）、塑膠鏟管1 支、夾鍊袋17只及NOKIA
      廠牌行動電話1 支，被告亦坦承上開物品為其所有。然被
      告係施用海洛因成癮之人，已如前述，檢察官並未提出證
      據證明被告於98年5 月16日張立修撥打電話前，即已購入
      扣案之6 包海洛因，亦無法證明被告於購入扣案之6 包海
      洛因時，即有意圖營利之意思，或事後起意營利，意圖販
      賣而持有海洛因，即難遽認被告係意圖營利而販入或意圖
      販賣而持有扣案之海洛因。另扣案塑膠鏟管及夾鍊袋17只
      ，僅能證明被告前開販賣海洛因之犯行，就被告98年5 月
      16日是否業已著手於販賣海洛因與張立修之犯行，則屬不
      能證明。扣案之NOKIA 廠牌行動電話則與被告販賣毒品犯
      行無涉，亦如前述。
    (五)從而，檢察官所提出之證據，或其指出證明之方法，未能
      使本院之心證達到確信其為真實之程度，就被告98年5 月
      16 日 是否著手販賣海洛因與張立修而未遂，仍有合理懷
      疑之存在，本院復查無被告意圖營利而販入海洛因，或意
      圖販賣而持有海洛因，揆諸前揭法條及判例意旨，就此部
      分原應為無罪判決之諭知，然檢察官認與前開被告有罪部
      分，具有接續犯之實質上一罪之關係，爰不另為無罪之諭
      知。
伍、適用之法律：
  (一)刑事訴訟法第299 條第1 項前段。
  (二)毒品危害防制條例第4 條第1 項（修正後）、第17條第2 項
    （修正後）、第18條第1 項前段、第19條第1 項，刑法第11
    條、第2 條第1 項後段、第47條第1 項、第59條、第51條第
    5 款、第38條第1 項第2 款。
本案經檢察官陳宏瑋到庭執行職務。
中    華    民    國    98    年    12    月    10    日
            刑事第七庭    審判長法  官  許佩如
                                法  官  王紹銘
                                法  官  楊欣怡
以上正本證明與原本無異。
如不服本判決應於收受判決後10日內向本院提出上訴書狀，並應
敘述具體理由；其未敘述上訴理由者，應於上訴期間屆滿後20日
內向本院補提理由書（均須按他造當事人之人數附繕本）。「切
勿逕送上級法院」。
                                書記官  王雪招
中    華    民    國    98    年    12    月    10    日
附錄論罪科刑法條：
毒品危害防制條例第4 條第1項
製造、運輸、販賣第一級毒品者，處死刑或無期徒刑；處無期徒
刑者，得併科新臺幣二千萬元以下罰金。
附表一：
┌──┬─────┬─────┬─────────────────┐
│編號│ 犯罪事實 │ 所犯罪名 │          宣告刑之內容            │
├──┼─────┼─────┼─────────────────┤
│ １ │犯罪事實欄│毒品危害防│處有期徒刑柒年捌月。扣案之塑膠鏟子│
│    │一(一)所載販│制條例第4 │壹支及夾鍊袋拾柒只均沒收之；未扣案│
│    │賣海洛因與│條第1 項販│之販賣第一級毒品所得新臺幣伍佰元沒│
│    │包光遠之犯│賣第一級毒│收之，如全部或一部不能沒收時，以其│
│    │行        │品罪      │財產抵償之；未扣案之MOTOROLA廠牌行│
│    │          │          │動電話壹支（不含其內搭配使用之門號│
│    │          │          │0000000000號SIM 卡壹張）│
│    │          │          │沒收之，如全部或一部不能沒收時，追│
│    │          │          │徵其價額或以其財產抵償之。        │
├──┼─────┼─────┼─────────────────┤
│ ２ │犯罪事實欄│毒品危害防│處有期徒刑柒年捌月。扣案之塑膠鏟子│
│    │一(二)所載販│制條例第4 │壹支及夾鍊袋拾柒只均沒收之；未扣案│
│    │賣海洛因與│條第1 項販│之販賣第一級毒品所得新臺幣伍佰元沒│
│    │包光遠之犯│賣第一級毒│收之，如全部或一部不能沒收時，以其│
│    │行        │品罪      │財產抵償之；未扣案之MOTOROLA廠牌行│
│    │          │          │動電話壹支（不含其內搭配使用之門號│
│    │          │          │0000000000號SIM 卡壹張）│
│    │          │          │沒收之，如全部或一部不能沒收時，追│
│    │          │          │徵其價額或以其財產抵償之。        │
├──┼─────┼─────┼─────────────────┤
│ ３ │犯罪事實欄│毒品危害防│處有期徒刑柒年拾月。扣案之塑膠鏟子│
│    │一(三)所載販│制條例第4 │壹支及夾鍊袋拾柒只均沒收之；未扣案│
│    │賣海洛因與│條第1 項販│之販賣第一級毒品所得新臺幣壹仟元沒│
│    │周信汎之犯│賣第一級毒│收之，如全部或一部不能沒收時，以其│
│    │行        │品罪      │財產抵償之；未扣案之MOTOROLA廠牌行│
│    │          │          │動電話壹支（不含其內搭配使用之門號│
│    │          │          │0000000000號SIM 卡壹張）│
│    │          │          │沒收之，如全部或一部不能沒收時，追│
│    │          │          │徵其價額或以其財產抵償之。        │
├──┼─────┼─────┼─────────────────┤
│ ４ │犯罪事實欄│毒品危害防│處有期徒刑柒年拾月。扣案之塑膠鏟子│
│    │一(四)所載販│制條例第4 │壹支及夾鍊袋拾柒只均沒收之；未扣案│
│    │賣海洛因與│條第1 項販│之販賣第一級毒品所得新臺幣壹仟元沒│
│    │林坤良之犯│賣第一級毒│收之，如全部或一部不能沒收時，以其│
│    │行        │品罪      │財產抵償之；未扣案之MOTOROLA廠牌行│
│    │          │          │動電話壹支（不含其內搭配使用之門號│
│    │          │          │0000000000號SIM 卡壹張）│
│    │          │          │沒收之，如全部或一部不能沒收時，追│
│    │          │          │徵其價額或以其財產抵償之。        │
├──┼─────┼─────┼─────────────────┤
│ ５ │犯罪事實欄│毒品危害防│處有期徒刑柒年捌月。扣案之塑膠鏟子│
│    │一(五)所載販│制條例第4 │壹支及夾鍊袋拾柒只均沒收之；未扣案│
│    │賣甲基安非│條第1 項販│之販賣第一級毒品所得新臺幣伍佰元沒│
│    │他命與包光│賣第一級毒│收之，如全部或一部不能沒收時，以其│
│    │遠之犯行  │品罪      │財產抵償之；未扣案之MOTOROLA廠牌行│
│    │          │          │動電話壹支（不含其內搭配使用之門號│
│    │          │          │0000000000號SIM 卡壹張）│
│    │          │          │沒收之，如全部或一部不能沒收時，追│
│    │          │          │徵其價額或以其財產抵償之。        │
├──┼─────┼─────┼─────────────────┤
│ ６ │犯罪事實欄│毒品危害防│處有期徒刑柒年拾月。扣案之塑膠鏟子│
│    │一(六)所載販│制條例第4 │壹支及夾鍊袋拾柒只均沒收之；未扣案│
│    │賣海洛因與│條第1 項販│之販賣第一級毒品所得新臺幣壹仟元沒│
│    │林坤良之犯│賣第一級毒│收之，如全部或一部不能沒收時，以其│
│    │行        │品罪      │財產抵償之；未扣案之MOTOROLA廠牌行│
│    │          │          │動電話壹支（不含其內搭配使用之門號│
│    │          │          │0000000000號SIM 卡壹張）│
│    │          │          │沒收之，如全部或一部不能沒收時，追│
│    │          │          │徵其價額或以其財產抵償之。        │
├──┼─────┼─────┼─────────────────┤
│ ７ │犯罪事實欄│毒品危害防│處有期徒刑捌年。扣案之塑膠鏟子壹支│
│    │一(七)所載販│制條例第4 │及夾鍊袋拾柒只均沒收之；未扣案之販│
│    │賣海洛因與│條第1 項販│賣第一級毒品所得新臺幣貳仟元沒收之│
│    │林坤良之犯│賣第一級毒│，如全部或一部不能沒收時，以其財產│
│    │行        │品罪      │抵償之；未扣案之MOTOROLA廠牌行動電│
│    │          │          │話壹支（不含其內搭配使用之門號０九│
│    │          │          │00000000號SIM 卡壹張）沒收│
│    │          │          │之，如全部或一部不能沒收時，追徵其│
│    │          │          │價額或以其財產抵償之。            │
├──┼─────┼─────┼─────────────────┤
│ ８ │犯罪事實欄│毒品危害防│處有期徒刑柒年拾月。扣案之塑膠鏟子│
│    │一(八)所載販│制條例第4 │壹支及夾鍊袋拾柒只均沒收之；未扣案│
│    │賣海洛因與│條第1 項販│之販賣第一級毒品所得新臺幣捌佰元沒│
│    │周信汎之犯│賣第一級毒│收之，如全部或一部不能沒收時，以其│
│    │行        │品罪      │財產抵償之；未扣案之MOTOROLA廠牌行│
│    │          │          │動電話壹支（不含其內搭配使用之門號│
│    │          │          │0000000000號SIM 卡壹張）│
│    │          │          │沒收之，如全部或一部不能沒收時，追│
│    │          │          │徵其價額或以其財產抵償之。        │
├──┼─────┼─────┼─────────────────┤
│ ９ │犯罪事實欄│毒品危害防│處有期徒刑柒年捌月。扣案之塑膠鏟子│
│    │一(九)所載販│制條例第4 │壹支及夾鍊袋拾柒只均沒收之；未扣案│
│    │賣海洛因與│條第1 項販│之販賣第一級毒品所得新臺幣伍佰元沒│
│    │李居約之犯│賣第一級毒│收之，如全部或一部不能沒收時，以其│
│    │行        │品罪      │財產抵償之；未扣案之MOTOROLA廠牌行│
│    │          │          │動電話壹支（不含其內搭配使用之門號│
│    │          │          │0000000000號SIM 卡壹張）│
│    │          │          │沒收之，如全部或一部不能沒收時，追│
│    │          │          │徵其價額或以其財產抵償之。        │
├──┼─────┼─────┼─────────────────┤
│ １０ │犯罪事實欄│毒品危害防│處有期徒刑柒年捌月。扣案之塑膠鏟子│
│    │一(十)所載販│制條例第4 │壹支及夾鍊袋拾柒只均沒收之；未扣案│
│    │賣海洛因與│條第1 項販│之販賣第一級毒品所得新臺幣伍佰元沒│
│    │陳宗哲之犯│賣第一級毒│收之，如全部或一部不能沒收時，以其│
│    │行        │品罪      │財產抵償之；未扣案之MOTOROLA廠牌行│
│    │          │          │動電話壹支（不含其內搭配使用之門號│
│    │          │          │0000000000號SIM 卡壹張）│
│    │          │          │沒收之，如全部或一部不能沒收時，追│
│    │          │          │徵其價額或以其財產抵償之。        │
├──┼─────┼─────┼─────────────────┤
│  │犯罪事實欄│毒品危害防│處有期徒刑柒年拾月。扣案之塑膠鏟子│
│    │一(十一)所載販│制條例第4 │壹支及夾鍊袋拾柒只均沒收之；未扣案│
│    │賣海洛因與│條第1 項販│之販賣第一級毒品所得新臺幣壹仟元沒│
│    │周信汎之犯│賣第一級毒│收之，如全部或一部不能沒收時，以其│
│    │行        │品罪      │財產抵償之；未扣案之MOTOROLA廠牌行│
│    │          │          │動電話壹支（不含其內搭配使用之門號│
│    │          │          │0000000000號SIM 卡壹張）│
│    │          │          │沒收之，如全部或一部不能沒收時，追│
│    │          │          │徵其價額或以其財產抵償之。        │
├──┼─────┼─────┼─────────────────┤
│  │犯罪事實欄│毒品危害防│處有期徒刑柒年捌月。扣案之塑膠鏟子│
│    │一(十二)所載販│制條例第4 │壹支及夾鍊袋拾柒只均沒收之；未扣案│
│    │賣海洛因與│條第1 項販│之販賣第一級毒品所得新臺幣伍佰元沒│
│    │吳有昌之犯│賣第一級毒│收之，如全部或一部不能沒收時，以其│
│    │行        │品罪      │財產抵償之；未扣案之MOTOROLA廠牌行│
│    │          │          │動電話壹支（不含其內搭配使用之門號│
│    │          │          │0000000000號SIM 卡壹張）│
│    │          │          │沒收之，如全部或一部不能沒收時，追│
│    │          │          │徵其價額或以其財產抵償之。        │
├──┼─────┼─────┼─────────────────┤
│  │犯罪事實欄│毒品危害防│處有期徒刑柒年捌月。扣案之塑膠鏟子│
│    │一(十三)所載販│制條例第4 │壹支及夾鍊袋拾柒只均沒收之；未扣案│
│    │賣海洛因與│條第1 項販│之販賣第一級毒品所得新臺幣伍佰元沒│
│    │吳有昌之犯│賣第一級毒│收之，如全部或一部不能沒收時，以其│
│    │行        │品罪      │財產抵償之；未扣案之MOTOROLA廠牌行│
│    │          │          │動電話壹支（不含其內搭配使用之門號│
│    │          │          │0000000000號SIM 卡壹張）│
│    │          │          │沒收之，如全部或一部不能沒收時，追│
│    │          │          │徵其價額或以其財產抵償之。        │
├──┼─────┼─────┼─────────────────┤
│  │犯罪事實欄│毒品危害防│處有期徒刑柒年拾月。扣案之塑膠鏟子│
│    │一(十四)所載販│制條例第4 │壹支及夾鍊袋拾柒只均沒收之；未扣案│
│    │賣海洛因與│條第1 項販│之販賣第一級毒品所得新臺幣壹仟元沒│
│    │陳春旗之犯│賣第一級毒│收之，如全部或一部不能沒收時，以其│
│    │行        │品罪      │財產抵償之；未扣案之MOTOROLA廠牌行│
│    │          │          │動電話壹支（不含其內搭配使用之門號│
│    │          │          │0000000000號SIM 卡壹張）│
│    │          │          │沒收之，如全部或一部不能沒收時，追│
│    │          │          │徵其價額或以其財產抵償之。        │
├──┼─────┼─────┼─────────────────┤
│  │犯罪事實欄│毒品危害防│處有期徒刑柒年捌月。扣案之塑膠鏟子│
│    │一(十五)所載販│制條例第4 │壹支及夾鍊袋拾柒只均沒收之；未扣案│
│    │賣海洛因與│條第1 項販│之販賣第一級毒品所得新臺幣肆佰元沒│
│    │吳有昌之犯│賣第一級毒│收之，如全部或一部不能沒收時，以其│
│    │行        │品罪      │財產抵償之；未扣案之MOTOROLA廠牌行│
│    │          │          │動電話壹支（不含其內搭配使用之門號│
│    │          │          │0000000000號SIM 卡壹張）│
│    │          │          │沒收之，如全部或一部不能沒收時，追│
│    │          │          │徵其價額或以其財產抵償之。        │
├──┼─────┼─────┼─────────────────┤
│  │犯罪事實欄│毒品危害防│處有期徒刑柒年拾月。扣案之塑膠鏟子│
│    │一(十六)所載販│制條例第4 │壹支及夾鍊袋拾柒只均沒收之；未扣案│
│    │賣海洛因與│條第1 項販│之販賣第一級毒品所得新臺幣壹仟元沒│
│    │陳春旗之犯│賣第一級毒│收之，如全部或一部不能沒收時，以其│
│    │行        │品罪      │財產抵償之；未扣案之MOTOROLA廠牌行│
│    │          │          │動電話壹支（不含其內搭配使用之門號│
│    │          │          │0000000000號SIM 卡壹張）│
│    │          │          │沒收之，如全部或一部不能沒收時，追│
│    │          │          │徵其價額或以其財產抵償之。        │
├──┼─────┼─────┼─────────────────┤
│  │犯罪事實欄│毒品危害防│處有期徒刑柒年捌月。扣案塑膠鏟子壹│
│    │一(十七)所載販│制條例第4 │支及夾鍊袋拾柒只均沒收之；未扣案之│
│    │賣海洛因與│條第1 項販│販賣第一級毒品所得新臺幣伍佰元沒收│
│    │李居約之犯│賣第一級毒│之，如全部或一部不能沒收時，以其財│
│    │行        │品罪      │產抵償之；未扣案之MOTOROLA廠牌行動│
│    │          │          │電話壹支（不含其內搭配使用之門號０│
│    │          │          │000000000號SIM 卡壹張）沒│
│    │          │          │收之，如全部或一部不能沒收時，追徵│
│    │          │          │其價額或以其財產抵償之。          │
├──┼─────┼─────┼─────────────────┤
│  │犯罪事實欄│毒品危害防│處有期徒刑柒年捌月。扣案塑膠鏟子壹│
│    │一(十八)所載販│制條例第4 │支及夾鍊袋拾柒只均沒收之；未扣案之│
│    │賣海洛因與│條第1 項販│販賣第一級毒品所得新臺幣伍佰元沒收│
│    │吳有昌之犯│賣第一級毒│之，如全部或一部不能沒收時，以其財│
│    │行        │品罪      │產抵償之；未扣案之MOTOROLA廠牌行動│
│    │          │          │電話壹支（不含其內搭配使用之門號０│
│    │          │          │000000000號SIM 卡壹張）沒│
│    │          │          │收之，如全部或一部不能沒收時，追徵│
│    │          │          │其價額或以其財產抵償之。          │
├──┼─────┼─────┼─────────────────┤
│  │犯罪事實欄│毒品危害防│處有期徒刑柒年捌月。扣案之第一級毒│
│    │一(十九)所載販│制條例第4 │品海洛因陸包（合計淨重零點柒貳公克│
│    │賣海洛因與│條第1 項販│）均沒收銷燬之；扣案之上開毒品海洛│
│    │張立修之犯│賣第一級毒│因外包裝袋陸個、塑膠鏟子壹支及夾鍊│
│    │行        │品罪      │袋拾柒只均沒收之；未扣案之販賣第一│
│    │          │          │級毒品所得新臺幣伍佰元沒收之，如全│
│    │          │          │部或一部不能沒收時，以其財產抵償之│
│    │          │          │；未扣案之MOTOROLA廠牌行動電話壹支│
│    │          │          │（不含其內搭配使用之門號０九八九七│
│    │          │          │八九三五三號SIM 卡壹張）沒收之，如│
│    │          │          │全部或一部不能沒收時，追徵其價額或│
│    │          │          │以其財產抵償之。                  │
└──┴─────┴─────┴─────────────────┘
【附表二：本案通訊監察譯文一覽表】
┌──┬─────┬───────────────┬───────────┐
│編號│   時間   │      通訊監察譯文內容        │         備註         │
├──┼─────┼───────────────┼───────────┤
│ １ │98年5 月5 │A ：0000000000                │佐證犯罪事實欄一(一)。│
│    │日11時20分│B ：0000000000                │通訊監察譯文出處：偵│
│    │30秒      ├───────────────┤  卷第103頁。         │
│    │          │B：喂，你現在要回來了嗎       │                      │
│    │          │A：恩啊                       │                      │
│    │          │B：我拿你的，500              │                      │
│    │          │A：要20分喔                   │                      │
│    │          │B：在哪裡？在哪裡相等         │                      │
│    │          │A：在媽祖廟                   │                      │
│    │          │B：好，我現在出發             │                      │
├──┼─────┼───────────────┼───────────┤
│ ２ │98年5 月6 │A ：0000000000                │佐證犯罪事實欄一(二)。│
│    │日17時49秒│B ：0000000000                │通訊監察譯文出處：偵│
│    │22秒      ├───────────────┤  卷第104頁。         │
│    │          │B：我上次再媽祖廟跟你拿的那一 │                      │
│    │          │   個，上次都沒感覺           │                      │
│    │          │A：跟沒洗糖的關係             │                      │
│    │          │B：沒洗糖連感覺都沒有         │                      │
│    │          │A：阿張有找我有跟我說         │                      │
│    │          │B：你現在在做什麼？           │                      │
│    │          │B：在睡覺                     │                      │
│    │          │A：要幹嘛                     │                      │
│    │          │B：要拿500                    │                      │
│    │          │A：喔，拿1個啦                │                      │
│    │          │B：這麼晚要找誰公家，現在要拿 │                      │
│    │          │   500 出來就很困難了，雖然現 │                      │
│    │          │   在有在做工作               │                      │
│    │          │A：好了，到再叫我             │                      │
├──┼─────┼───────────────┼───────────┤
│ ３ │98年5 月7 │A ：0000000000                │佐證犯罪事實欄一(三)。│
│    │日15時28分│B ：0000000000                │通訊監察譯文出處：他│
│    │5秒       ├───────────────┤  卷第269 頁。        │
│    │          │B：我剩飯，我要1              │                      │
│    │          │A：要1                        │                      │
│    │          │B：是                         │                      │
│    │          │A：你要多久到田徑場？         │                      │
│    │          │B：大約10分鐘                 │                      │
│    │          │A：你到了，稍微等我一下       │                      │
│    │          │                              │                      │
│    │          │                              │                      │
├──┼─────┼───────────────┼───────────┤
│ ４ │98年5 月11│A ：0000000000                │佐證犯罪事實欄一(四)。│
│    │日17時41分│B ：0000000000                │通訊監察譯文出處：偵│
│    │22秒      ├───────────────┤  卷第74頁。          │
│    │          │A：你要到了嗎                 │                      │
│    │          │B：我到了，我現在在僑真國小   │                      │
│    │          │A：你過來，你過來             │                      │
│    │          │B：一張啦                     │                      │
├──┼─────┼───────────────┼───────────┤
│ ５ │98年5 月12│A ：0000000000                │佐證犯罪事實欄一(五)。│
│    │日11時29分│B ：0000000000                │通訊監察譯文出處：偵│
│    │54秒      ├───────────────┤  卷第104頁。         │
│    │          │B：喂                         │                      │
│    │          │A：你是誰                     │                      │
│    │          │B：我上次跟你拿的那個         │                      │
│    │          │A：嗯啦嗯啦                   │                      │
│    │          │B：500 嘿                     │                      │
│    │          │A：夠嗎                       │                      │
│    │          │B：有                         │                      │
│    │          │A：麥當勞                     │                      │
│    │          │B：在麥當勞                   │                      │
│    │          │A：嗯                         │                      │
│    │          │B：你的東西用好一點           │                      │
│    │          │A：好啦好啦                   │                      │
│    │          │B：拜託                       │                      │
├──┼─────┼───────────────┼───────────┤
│ ６ │98年5 月13│A ：0000000000                │佐證犯罪事實欄一(六)。│
│    │日8 時43分│B ：0000000000                │通訊監察譯文出處：偵│
│    │6秒       ├───────────────┤  卷第75頁。          │
│    │          │B：檳榔啦我小叮噹，在哪裡拿1  │                      │
│    │          │   張                         │                      │
│    │          │A：不要這樣說啦，我人在麥當勞 │                      │
│    │          │B：我約10分鐘到麥當勞         │                      │
├──┼─────┼───────────────┼───────────┤
│ ７ │98年5 月15│A ：0000000000                │佐證犯罪事實欄一(七)。│
│    │日17時12分│B ：0000000000                │通訊監察譯文出處：偵│
│    │12秒      ├───────────────┤  卷第75頁。          │
│    │          │B：我小叮噹                   │                      │
│    │          │A：你到田徑場                 │                      │
│    │          │B：我這裡1 萬多，先拿；找老大 │                      │
│    │          │   看看效果怎樣再拿           │                      │
│    │          │A：好。                       │                      │
├──┼─────┼───────────────┼───────────┤
│ ８ │98年5 月17│A ：0000000000                │佐證犯罪事實欄一(八)。│
│    │日2 時33分│B ：0000000000                │通訊監察譯文出處：他│
│    │52秒      ├───────────────┤  卷第270頁。         │
│    │          │B：在睡覺嗎                   │                      │
│    │          │A：你過來海悅                 │                      │
│    │          │B：要給你差200 ，還要給你借1  │                      │
│    │          │   支筆（針筒）               │                      │
│    │          │A：好啦                       │                      │
├──┼─────┼───────────────┼───────────┤
│ ９ │98年5 月18│A ：0000000000                │佐證犯罪事實欄一(九)。│
│    │日10時13分│B ：0000000000                │通訊監察譯文出處：偵│
│    │45秒      ├───────────────┤  卷第62頁。          │
│    │          │B：你用1個500給我             │                      │
│    │          │A：我那1個還沒有回來          │                      │
├──┼─────┼───────────────┼───────────┤
│ １０ │98年5 月22│A ：0000000000                │佐證犯罪事實欄一(十)。│
│    │日8 時53分│B ：0000000000                │通訊監察譯文出處：他│
│    │4秒       ├───────────────┤  卷第296頁。         │
│    │          │B：我虎尾，500                │                      │
│    │          │A：喔 電話中不要說那個啦      │                      │
│    │          │B：我知道，要什麼地方         │                      │
│    │          │A：運動場                     │                      │
│    │          │B：好好                       │                      │
│    │          │A：你慢慢騎                   │                      │
├──┼─────┼───────────────┼───────────┤
│  │98年5 月22│A ：0000000000                │佐證犯罪事實欄一(十一)。│
│    │日10時16分│B ：0000000000                │通訊監察譯文出處：他│
│    │37秒      ├───────────────┤  卷第270頁。         │
│    │          │B：喂我 是剩飯（人名）        │                      │
│    │          │A：過來田徑場                 │                      │
│    │          │B：那個要順便換一換嗎？       │                      │
│    │          │A：好呀！過來再說             │                      │
├──┼─────┼───────────────┼───────────┤
│  │98年5 月22│A ：0000000000                │佐證犯罪事實欄一(十二)。│
│    │日12時47分│B ：0000000000                │通訊監察譯文出處：他│
│    │24秒      ├───────────────┤  卷第283頁。         │
│    │          │B：喂，檳榔喔！我阿昌，用500  │                      │
│    │          │A：你是誰                     │                      │
│    │          │B：阿國，她小弟               │                      │
│    │          │A：你過來麥當勞               │                      │
│    │          │B：我到打給你                 │                      │
│    │          │A：好                         │                      │
├──┼─────┼───────────────┼───────────┤
│  │98年5 月23│A ：0000000000                │佐證犯罪事實欄一(十三)。│
│    │日12時22分│B ：0000000000                │通訊監察譯文出處：他│
│    │37秒      ├───────────────┤  卷第284頁。         │
│    │          │B：喂 檳榔衝500               │                      │
│    │          │A：運動場                     │                      │
│    │          │B：要到了喔                   │                      │
│    │          │A：好                         │                      │
├──┼─────┼───────────────┼───────────┤
│  │98年5 月23│A ：0000000000                │佐證犯罪事實欄一(十四)。│
│    │日14時8 分│B ：0000000000                │通訊監察譯文出處：偵│
│    │25秒      ├───────────────┤  卷第45頁。          │
│    │          │A：你剛打給我？你人在哪裡？   │                      │
│    │          │B：斗六                       │                      │
│    │          │A：你過來斗南運動場           │                      │
├──┼─────┼───────────────┼───────────┤
│  │98年5 月23│A ：0000000000                │佐證犯罪事實欄一(十五)。│
│    │日19時34分│B ：0000000000                │通訊監察譯文出處：他│
│    │59秒      ├───────────────┤  卷第284頁。         │
│    │          │ B：檳榔ㄝ9 點要那個有嗎，8.1 │                      │
│    │          │    軟的，8.1 四張            │                      │
│    │          │ A：有啦                      │                      │
│    │          │ B：9 點要有嗎                │                      │
│    │          │ A：有啦                      │                      │
├──┼─────┼───────────────┼───────────┤
│  │98年5 月24│A ：0000000000                │佐證犯罪事實欄一(十六)。│
│    │日12時9 分│B ：0000000000                │通訊監察譯文出處：偵│
│    │59秒      ├───────────────┤卷第45頁。            │
│    │          │B ：我阿榮他朋友，一樣要過去嗎│                      │
│    │          │    ？                        │                      │
│    │          │A ：好                        │                      │
│    │          │B ：一樣嗎？不是說體育場嗎？  │                      │
│    │          │A ：好呀                      │                      │
├──┼─────┼───────────────┼───────────┤
│  │98年5 月24│A ：0000000000                │佐證犯罪事實欄一(十七)。│
│    │日12時32分│B ：0000000000                │通訊監察譯文出處：偵│
│    │47秒      ├───────────────┤  卷第63頁。          │
│    │          │ B：你現在要幹嘛              │                      │
│    │          │ A：哪有在幹嘛                │                      │
│    │          │ B：啊有嗎？                  │                      │
│    │          │ A：有啦                      │                      │
│    │          │ B：1 啦                      │                      │
│    │          │ A：過來媽祖廟                │                      │
├──┼─────┼───────────────┼───────────┤
│  │98年5 月27│A ：0000000000                │佐證犯罪事實欄一(十八)。│
│    │日13時55分│B ：0000000000                │通訊監察譯文出處：他│
│    │25秒      ├───────────────┤  卷第284頁。         │
│    │          │B ：喂，人家要「那個」啦，弄亮│                      │
│    │          │    一點啦。                  │                      │
│    │          │A ：好啦，我在外地啦。        │                      │
│    │          │B ：在哪裡？                  │                      │
│    │          │A ：在外地啦。                │                      │
│    │          │B ：多久會回來。              │                      │
│    │          │A ：半小時啦。                │                      │
│    │          │B ：半小時喔。                │                      │
│    │          │A ：對啦。                    │                      │
│    │          │B ：那我一樣在那裡等你好了啦  │                      │
│    │          │A ：運動場啦。                │                      │
│    │          │B ：對嘛。                    │                      │
│    │          │A ：好啦。                    │                      │
│    │          │B ：好。                      │                      │
├──┼─────┼───────────────┼───────────┤
│  │98年5 月27│A ：0000000000                │佐證犯罪事實欄一(十九)。│
│    │日18時13分│B ：0000000000                │通訊監察譯文出處：他│
│    │35秒      ├───────────────┤  卷第244至245頁。    │
│    │          │B：我「ㄚ龍」（音譯）         │                      │
│    │          │A：我知道。                   │                      │
│    │          │B：我告訴你，你那邊如有礦泉水 │                      │
│    │          │   話，幫我拿5箱，你說1 箱100 │                      │
│    │          │   ，5 箱500，幫我拿5箱啦。   │                      │
│    │          │A ：喔。1 箱100 ，5 箱500 的嗎│                      │
│    │          │   ？                         │                      │
│    │          │B：你說啥。                   │                      │
│    │          │A：1 箱100 ，5 箱500 的嘛。   │                      │
│    │          │B：你說什麼？                 │                      │
│    │          │A：1 箱100 ，5 箱500 的嗎？   │                      │
│    │          │B：500的啦。                  │                      │
│    │          │A：是。                       │                      │
│    │          │B：是。怎樣？                 │                      │
│    │          │A：5 箱500的就對了啦。        │                      │
│    │          │B：不是啦，就是，要怎麼說。   │                      │
│    │          │A：芝麻的，說明一點啦。       │                      │
│    │          │B：好啦，就是鴿子料500就對了啦│                      │
│    │          │A：500就好了喔。              │                      │
│    │          │B：對啦。                     │                      │
│    │          │A：好啦。                     │                      │
│    │          │B：多剷一些啦。               │                      │
│    │          │A：500而已。                  │                      │
│    │          │B：昨天給你拿那麼多。         │                      │
│    │          │A：媽的。                     │                      │
└──┴─────┴───────────────┴───────────┘


司法院資訊處製作；財團法人民間司法改革基金會備份。
